【裁判字號】    92,台上,2094
【裁判日期】    920417
【裁判案由】    違反槍砲彈藥刀械管制條例
【裁判全文】
最高法院刑事判決                              九十二年度台上字第二○九四號
    上  訴  人  台灣高等法院檢察署檢察官
    被      告  甲○○
右上訴人因被告違反槍砲彈藥刀械管制條例案件，不服台灣高等法院中華民國八十九
年十一月三十日第二審判決（八十九年度上訴字第三五八二號，起訴案號：台灣板橋
地方法院檢察署八十九年度偵字第二五七四號），提起上訴，本院判決如左：
    主  文
原判決撤銷，發回台灣高等法院。
    理  由
本件原判決以公訴意旨略稱：被告甲○○明知具有殺傷力之各式槍砲未經中央主管機
關許可，不得持有，竟未經許可，自民國（下同）八十八年間不詳之某日起，至八十
九年一月二十五日止，在臺北縣三重市○○路○段八十九巷十一號地下室，持有八厘
米手槍一支，嗣於八十九年一月二十五日晚間十時三十分許，為警於上開處所當場查
獲，並扣得八厘米手槍一支及子彈五發。因認被告甲○○涉有槍砲彈藥刀械管制條例
第十一條第四項未經許可持有具殺傷力之各式槍砲罪嫌云云，經審理結果，認被告犯
罪不能證明，因而維持第一審諭知被告無罪之判決，駁回檢察官在第二審之上訴，固
非無見。
惟按證據雖已調查而其內容尚未明瞭者，即與未經調查無異，如遽行判決，仍屬應於
審判期日調查之證據未予調查，其判決當然違背法令。查本件改造手槍經送內政部警
政署刑事警察局鑑驗結果，認該改造手槍「機械性能良好，認具殺傷力」，此有鑑驗
通知書在卷可稽，嗣經第一審再送法務部調查局鑑定結果，亦認定(一)扣案槍枝（00
00000000）係仿德國ＷＡＬＴＨＥＲＰＰＫ＼Ｓ七‧六五ｍｍ槍枝外形及操
作方式，主要由金屬製成之遊戲槍枝，槍管部分經過改造，除經鑽磨擴大並將其中原
有阻隔物拆除，使槍管完全貫通無阻塞；但機件不全缺少撥殼臂，復因改造後槍管與
槍身無法結合固定，致整支槍無法牢固組合，惟若以手固定二者仍能操作擊發子彈。
(二)該槍有撞針，可用以擊發玩具槍子彈的底火；(三)槍枝彈膛後端下緣與槍身導彈溝槽
銜接處不平滑順暢，研判彈匣內子彈無法順利自然上膛；(四)送鑑槍管已有經過改造的
事實，惟經擴大後的彈膛已不適合原使用子彈的發射。亦有鑑定通知書附卷可證，足
見本件改造手槍雖無法牢固組合，惟若以手固定二者仍能操作擊發子彈。至槍枝彈膛
後端下緣與槍身導彈溝槽銜接處不平滑順暢，研判彈匣內子彈無法順利自然上膛，然
能否使用手動填發上膛，殊有究明之必要，原審未傳訊鑑定人員，詳加調查，遽以改
造後槍管與槍身無法結合固定，並經調卷該槍枝實際試行組合，繼之彈匣內子彈無法
順利自然上膛，且經擴大後之彈膛亦已不適合原使用子彈之發射，即認本件扣案之槍
枝應不具殺傷力，難謂無依法應調查之證據未予調查之違誤。檢察官上訴意旨，執以
指摘原判決不當，非無理由，應認原判決有撤銷發回更審之原因。
據上論結，應依刑事訴訟法第三百九十七條、第四百零一條，判決如主文。
中      華      民      國    九十二    年      四      月     十七     日
                              最高法院刑事第十一庭
                                  審判長法官  呂  潮  澤
                                        法官  白  文  漳
                                        法官  陳  世  雄
                                        法官  孫  增  同
                                        法官  林  開  任
      右正本證明與原本無異
                                              書  記  官
中      華      民      國    九十二    年      四      月    二十二    日


司法院資訊處製作；財團法人民間司法改革基金會備份。
